臺灣士林地方法院民事裁定
110年度湖小字第918號
原      告  宏泰巨星廣場大廈管理委員會

法定代理人  李文雄  
訴訟代理人  陳中成  
被      告  吳恩丞  

上列當事人間請求給付管理費事件，本院裁定如下：
    主  文
原告之訴及假執行之聲請均駁回。
訴訟費用由原告負擔。
    理  由
一、按原告之訴，有原告或被告無當事人能力者，法院應以裁定
    駁回之，民事訴訟法第249 條第1 項第3 款定有明文。當事
    人能力既指為民事訴訟當事人而起訴或被訴之能力，乃訴訟
    成立要件，則無論訴訟進行至如何之程度，法院均應依職權
    調查之；如發現有欠缺且屬不能補正之情形，即應依法以裁
    定駁回其訴。另按管理委員會指為執行區分所有權人會議決
    議事項及公寓大廈管理維護工作，由區分所有權人選任住戶
    若干人為管理委員所設立之組織；公寓大廈管理委員會有當
    事人能力。公寓大廈管理條例第3條第9款、第38條第1項分
    別有明文。惟上開規定所指之管理委員會，專指依公寓大廈
    管理條例所合法成立之管理委員會而言，苟管理委員會並非
    依公寓大廈管理條例之規定所合法成立，自無以管理委員會
    之名義，依該法條在訴訟上擔任當事人之餘地。又民事訴訟
    法第40條第3項所謂有當事人能力之非法人團體，必須具備
    由多數人所組成，並須有一定之組織、名稱、目的、事務所
    或營業所、獨立之財產及設有對外代表團體之管理人或代表
    人等要件，始足當之（最高法院64年台上字第2461號判例意
    旨參照）。
二、原告主張被告前擔任其社區內商圈之委員，積欠民國109年9
    月至110年3月間共7個月之管理費新臺幣（下同）14,625元
    ，經多次催繳，迄未繳納，聲明請求判令被告如數給付等語
    。經查，原告以「宏泰巨星廣場大廈管理委員會」為名義提
    起本件訴訟，但未提出其向主管機關報備之文件及主任委員
    當選文件證明，經本院於110年5月6日函通知原告補正，該
    通知於同年月11日送達，然告告迄未補正，則原告是否係依
    公寓大廈管理條例之規定，由區分所有權人選任住戶若干人
    為管理委員所設立之組織，並依同條例第38條第1項有當事
    人能力，即非無疑。另外，原告亦未提出證據佐證，以憑認
    其係設有代表人或管理人，並有一定之目的及獨立財產之非
    法人團體。本件自不能認原告有當事人能力，依前開規定，
    其訴不合法，應駁回其起訴及假執行之聲請。　　
三、爰裁定如主文。 
中　　華　　民　　國　　111 　年　　3 　　月　　8 　　日
                  內湖簡易庭  法　官　林銘宏
本件為正本係照原本作成。　　　　　　　　　
如不服本裁定，應於送達後10日內，向本院提出抗告狀並表明抗
告理由，如於本裁定宣示後送達前提起抗告者，應於裁定送達後
10日內補提抗告理由書（須附繕本）。
中　　華　　民　　國　　111 　年　　3 　　月　　8 　　日
                              書記官  許秋莉